臺灣臺中地方法院民事簡易判決
110年度豐簡字第424號
原      告  張聰鎰  
被      告  陳岳欽  
上列當事人間請求損害賠償事件，本院於民國110年9月7日言詞
辯論終結，判決如下：
    主      文
被告應給付原告新臺幣67,070元，及自民國110年5月14日起至清
償日止，按年息百分之5計算之利息。
原告其餘之訴駁回。
訴訟費用由被告負擔十分之七，餘由原告負擔。
本判決原告勝訴部分得假執行。
    事實及理由
壹、程序事項：
一、按訴狀送達後，原告不得將原訴變更或追加他訴，但擴張或
    減縮應受判決事項之聲明者，不在此限，民事訴訟法第255
    條第1項第3款定有明文，且依同法第436條第2項規定，於簡
    易訴訟程序仍適用之。本件原告起訴時，原聲明請求被告應
    給付原告新臺幣（下同）20萬元，及自起訴狀繕本送達翌日
    起至清償日止，按年息百分之5計算之利息，嗣於訴狀送達
    後，於民國110年9月7日言詞辯論期日當庭變更此部分之聲
    明為請求被告應給付原告192,250元，及自起訴狀繕本送達
    翌日起至清償日止，按年息百分之5計算之利息，性質上為
    減縮應受判決事項之聲明，依前開規定，自屬適法。
二、被告經合法通知，未於言詞辯論期日到場，核無民事訴訟法
    第386條各款所列情形，應依原告之聲請，由其一造辯論而
    為判決。
貳、實體事項：
一、原告主張：被告於109年1月26日清晨，違規將車牌號碼（下
    同）AYE-9900號自用小客貨車停放於臺中市神岡區承德路與
    三社東路口附近，致原告騎乘BZT-689普通重型機車行經上
    開路段時與該自用小客貨車發生碰撞，造成原告人車倒地，
    並受有左側肩膀及胸部挫傷、左側鎖骨閉鎖性骨折、左側第
    2-8根肋骨骨折之傷害。被告過失傷害部分，業經臺灣臺中
    地方法院110年度交簡字第102號刑事簡易判決確定在案。而
    原告因本件交通事故，支出醫療費用92,250元，且造成精神
    痛苦，迄今已失去工作1年多，請求賠償精神慰撫金10萬元
    。為此，爰依侵權行為之法律關係，請求被告賠償192,250
    元等語。並聲明：被告應給付原告192,250元，及自起訴狀
    繕本送達被告翌日起至清償日止，按年息百分之5計算之利
    息。
二、被告未於言詞辯論期日到場，亦未提出書狀作何聲明或陳述
    。
三、本院得心證之理由：
  ㈠原告主張被告於上揭時、地違規將AYE-9900號自用小客貨車
    停放於臺中市神岡區承德路與三社東路口附近，致原告騎乘
    BZT-689普通重型機車行經上開路段時與該自用小客貨車發
    生碰撞，造成原告人車倒地，並受有左側肩膀及胸部挫傷、
    左側鎖骨閉鎖性骨折、左側第2-8根肋骨骨折之傷害之事實
    ，業據其提出臺中市政府警察局道路交通事故初步分析研判
    表、道路交通事故現場圖、當事人登記聯單、衛生福利部豐
    原醫院診斷證明書、醫療費用證明書、門診費用證明書及臺
    灣臺中地方法院110年度交簡字第102號刑事簡易判決為證；
    並經本院向臺中市政府警察局豐原分局調取本件交通事故初
    步分析研判表、道路交通事故現場圖、道路交通事故調查報
    告表(一)(二)、談話紀錄表、現場照片核閱屬實。被告已於
    相當時期受合法之通知，而於言詞辯論期日不到場，亦未提
    出任何準備書狀爭執，依民事訴訟法第436條第2項、第280
    條第3項準用第1項之規定，視同自認，堪信原告之主張為真
    正。
  ㈡按汽車停車時：九、顯有妨礙其他人、車通行處所，不得停車。汽車停車時應依車輛順行方向緊靠道路邊緣，其前後輪胎外側距離緣石或路面邊緣不得逾40公分，道路交通安全規則第112條第1項第9款、第2項分別定有明文。經查，被告於上開時地將車輛沿承德路旁停放，前後輪輪胎外側距離緣石已逾1公尺，且占用部分機慢車道，顯有違反前開安全規則，並妨礙其他車輛通行，有前開臺中市政府警察局道路交通事故初步分析研判表、道路交通事故現場圖、現場照片在卷足稽，是被告違反前開道路安全規則甚明，對於防止損害之發生顯未盡相當之注意，以致造成本件車禍，則其就本件交通事故之發生自有過失，且被告之過失行為與原告所受損害間有相當因果關係，被告應負侵權行為損害賠償責任。 
　㈢茲就原告請求賠償之金額是否有理由，分述如下：
  1.醫療費用92,250元：
    原告主張其因本件車禍事故所受傷害，支出醫療費用92,250
    元，已據其提出衛生福利部豐原醫院所出具之醫療費用證明
    書、門診費用證明書為證，且核屬治療原告所受傷害之必要
    費用，原告此部分請求應予准許。
　2.精神慰撫金100,000元：
　　按法院對於慰撫金之量定，應斟酌加害程度、兩造之身分地
    位經濟狀況等關係定之（最高法院51台上字第223號判例、7
    4年度第9次民事庭會議決議參照）。亦即非財產上損害賠償
    ，應以實際加害之情形、加害之程度、被害人所受精神上痛
    苦之程度、賠償權利人之身分、地位、經濟能力綜合判斷之
    。審酌本件事故為偶發之交通事故，惟原告因此受有左側肩
    膀及胸部挫傷、左側鎖骨閉鎖性骨折、左側第2-8根肋骨骨
    折之傷害，於事故發生當日即108年1月26日住院入加護病房
    ，於109年1月30日出加護病房，於109年2月4日離院，再於1
    09年3月2日接受開放性復位鋼板內固定手術，住院5日，術
    後宜專人看護1個月、休養3個月等情，有衛生福利部豐原醫
    院診斷證明書在卷可稽，其傷勢不輕，身體及精神上自受有
    相當之痛苦。並審酌原告自陳之學經歷、收入狀況、原告所
    受傷害暨治療過程，身體及精神上因此所受之痛苦等一切情
    狀，認原告請求被告賠償精神慰撫金10萬元，尚屬適當，應
    予准許。
  3.以上，原告得請求被告賠償之金額為192,250元（92,250＋10
    0,000元＝192,250）。
  ㈣再按損害之發生或擴大，被害人與有過失者，法院得減輕賠
    償金額，民法第217條第1項有明文規定。上開規定係為促使
    被害人對於自己生命、身體之安全，盡其應盡之注意義務，
    避免或減少危險或損害之發生，以求當事人間之公平。所謂
    被害人與有過失，即被害人之行為助成損害之發生或擴大，
    就結果之發生為共同原因之一，行為與結果有相當因果關係
    ，即足當之。又按汽車行駛時，駕駛人應注意車前狀況及兩
    車並行之間隔，並隨時採取必要之安全措施，道路交通安全
    規則第94條第3項前段定有明文。經查，本件事故固因被告
    停車時未依前開安全規則緊靠道路邊緣且逾40公分，並妨礙
    其他車輛通行，致原告騎乘普通重型機車行經該處時與其發
    生碰撞，然原告疏於注意車前狀況，亦有疏失。本院斟酌兩
    造就本件事故具有前揭過失、雙方原因力之強弱及過失之輕
    重結果，認原告應負30％之與有過失責任。依此計算結果，
    原告得請求被告按70％過失比例賠償之金額為134,575元（19
    2,250×0.7＝134,575，元以下四捨五入）；原告逾此部分之
    請求，不應准許。
　㈤末按保險人依本法規定所為之保險給付，視為被保險人損害
    賠償金額之一部分；被保險人受賠償請求時，得扣除之，強
    制汽車責任保險法第32條定有明文。查原告因本件事故已受
    領強制險理賠金67,505元，業經原告於言詞辯論期日自陳，
    是依上開規定扣除67,505元後，原告因本件事故得請求被告
    賠償金額應為67,070元（計算式：134,575－67,505＝67,070
    ）。
四、綜上所述，原告依侵權行為之法律關係，請求被告給付67,0
    70元，及自起訴狀繕本送達被告翌日即110年5月14日起至清
    償日止，按年息百分之5計算之利息，為有理由，應予准許
    ；逾此部分之請求，則無理由，即應駁回。
五、本判決就原告勝訴部分，係依民事訴訟法第427條第1項規定
    適用簡易訴訟程序所為被告敗訴之判決，依民事訴訟法第38
    9條第1項第3款之規定，應由本院依職權宣告假執行。
六、訴訟費用負擔之依據：民事訴訟法第79條。
中　　華　　民　　國　　110 　年　　9 　　月　　30　　日
                  豐原簡易庭    法  官  廖弼妍
如不服本判決，應於送達後20日內，向本院提出上訴狀並表明上
訴理由，如於本判決宣示後送達前提起上訴者，應於判決送達後
20日內補提上訴理由書（須附繕本）。如委任律師提起上訴者，
應一併繳納上訴審裁判費。
以上為正本係照原本作成。
中　　華　　民　　國　　110 　年　　9 　　月　　30　　日
                                書記官  陳貴卿